# 哪位前辈有存续分立新公司设立登记验资报告模板？

提问人：确认 时间：2012-05-15 16:37:37
A公司存续分立为A‘公司和B公司，A‘公司需要办理变更登记手续，出具变更验资报告，而B公司则要办理设立登记手续，需要出具设立验资报告，请前辈提供参考模板。谢谢！
另外，咨询工商局相关人士，称B公司出资须受30%货币出资的限制，该说法是否成立？

回答人：chenyiwei
分立验资报告的模板在本版面上有很多网友发过，你可以搜索一下看看。 从法律上说，“B公司出资须受30%货币出资的限制”这个表述是符合公司法规定的，但对于该规定的内涵，不同的工商机关可能有较大的理解差异。